臺灣高等法院臺南分院刑事判決　　　　　　九十一年度上訴字第一一四號　　Ｇ
　　　上　訴　人
　　　即　被　告　甲　○　○
右上訴人因毒品危害防制條例案件，不服臺灣臺南地方法院九十一年度訴字第二六七
號中華民國九十一年八月二十三日第一審判決（起訴案號：臺灣臺南地方法院檢察署
九十年度偵字第一０一三二號），提起上訴，本院判決如左：
      主      文
上訴駁回。
      事      實
一、甲○○明知海洛因業經毒品危害防制條例列為第一級毒品，竟基於轉讓第一級毒
    品海洛因之概括犯意，自九十年八月一日起至同年九月三日止，在臺南市○○○
    街六六號「豪司登賓館」等處，無償提供重量不詳數量海洛因二次至三次予趙益
    明施用（涉嫌施用毒品部分由公訴人另案處理）；並基於同前轉讓海洛因之概括
    犯意，於同年九月三日，在上開賓館一一七號房內，無償將摻入海洛因之七星牌
    香菸轉讓予石福壽施用（涉嫌施用毒品部份由公訴人另案處理）。嗣於九十年九
    月三日凌晨一時四十分許，經警在該賓館當場查獲，並扣得海洛因二小包（驗餘
    淨重○‧七五公克）、粉末一小包、安非他命一小包（含袋重二．二公克，公訴
    人誤載為一‧二公克）、安非他命殘渣三小包、吸食器一組、橡皮軟管一條、針
    筒三支（注射過）。
二、案經臺南縣警察局歸仁分局報請臺灣臺南地方法院檢察署檢察官偵查起訴。
      理      由
一、訊之上訴人即被告甲○○矢口否認有轉讓海洛因予趙益明及石福壽之犯行，辯稱
    ：八月一日至九月間有拿解海洛因的藥給趙益明，並未拿海洛因給他，九月三日
    當天伊將毒品放在桌上，趙益明自己拿海洛因粉施打；伊自己將摻有海洛因之七
    星牌香菸點燃施用後，放在桌上煙灰缸，是石福壽自行從煙灰缸取去施用云云。
二、經查右揭被告轉讓海洛因予趙益明施用之犯罪事實，業據被告於警訊及原審調查
    中供承：「是我提供海洛因給他（即趙益明）注射。」（詳九十年九月三日第二
    次警訊筆錄）、「（趙益明施用的海洛因從何來？）是從我桌上拿的，那是我放
    在賓館桌上的。」（詳原審卷第十八頁）等語不諱，核與證人趙益明於警訊及偵
    查時證述：「（你最後一次於何時施打海洛因？）民國九十年九月一日，忘記時
    間，也是甲○○提供海洛因，我本身自備注射針筒，一樣於豪司登施打。」、「
    （警方於臨檢進入時，發現你手臂上有針筒注射器，你何解釋？）我正想施打海
    洛因，並還在找尋靜脈時（以針筒找尋），警方就進入現場臨檢。」（詳九十年
    九月三日第二次警訊筆錄）、「（甲○○在何時、地提供海洛因給你吸食？）九
    十年九月一日在豪司登賓館甲○○提供海洛因給我施打一次‧‧‧，而他（即甲
    ○○）在八月一日起就提供好幾次給我施打，大約是二、三次‧‧‧。」、「（
    甲○○給你海洛因有無收費？）因為我們是好朋友，他都沒有跟我收錢。」（詳
    偵查卷第十四頁反面）等情相符；又被告將摻有海洛因之香菸轉讓予石福壽吸用
    之犯罪事實，迭經被告甲○○於警訊中供稱：「在現場我祇看見石福壽從我手中
    拿走七星牌香菸內含有海洛因混合點燃吸了二口就換我吸食使用‧‧‧。」（詳
    九十年九月三日第一次警訊筆錄），於偵查中供承：「（賓館中你拿香菸給別人
    吸？）我在吸煙，石福壽有拿過去吸二口。」、「（警訊是否實在？）‧‧‧我
    警訊全部都實在，‧‧‧石福壽有在場吸食我的海洛因香菸‧‧‧我只有提供石
    福壽毒品一次。」等語不諱（詳偵查卷第十一、十五頁反面），核與證人石福壽
    於警訊中證述：在賓館試吸一支香菸（含有毒品），因很累才吸食等情相符（詳
    九十年九月三日警訊筆錄），且經本院向臺南臺南縣歸仁分局調取被告、趙益明
    及石福壽三人於九十年九月三日採尿送驗結果，以免疫分析法、薄層層析法檢驗
    結果，趙益明、甲○○部分係甲基安非他命、嗎啡鑑定結果均呈陽性反應，石福
    壽部分係甲基安非他命陽性反應，再以氣相層析質譜儀檢驗結果，亦呈嗎啡陽性
    反應，此分別有臺南縣衛生局九十年九月十七日、同年十一月十九日尿液檢驗成
    績書及送驗標號名冊各一份在卷可稽，且扣案海洛因二包經送法務部調查局鑑定
    結果，證實為第一級毒品海洛因，合計淨重○‧七五公克，有該局九十年十月五
    日出具之鑑定通知書一紙附卷可稽，足證被告之前開自白與事實相符，堪予採信
    。
三、雖被告嗣後改稱：並未拿海洛因給趙益明，僅曾拿解海洛因的藥給他，九月三日
    當天伊將毒品放在桌上，趙益明自己拿海洛因粉施打，警訊當時毒癮發作，不清
    楚為何有上開陳述，而石福壽係自行從煙灰缸取伊所施用摻有海洛因之香菸去施
    用云云。證人趙益明及石福壽於原審亦附合其詞，證人趙益明改稱：甲○○並未
    提供海洛因給伊施用，而是拿解毒的點滴給伊，於警訊及偵訊時誤以為是問伊「
    甲○○是否提供解藥給伊」，伊才會為前開陳述云云；證人石福壽則改稱：香菸
    放在桌上煙灰缸，沒有問是誰的，當時想抽煙就拿來抽云云。然被告於原審調查
    時自承警員在替伊製作筆錄偵訊時，伊本身雖已經很疲倦，但當時神智尚屬清楚
    且能回答問題，並未胡亂回答等語明確，並經證人即製作筆錄之員警林政輝到庭
    證述：「當時被告情況沒有異狀，偵訊時被告是依自己意思陳述，偵訊當時被告
    有流鼻涕，但沒有全身發抖，被告並沒有告訴我們他身體有什麼不舒服，但依我
    們辦案經驗，知道他毒癮快發作」等語無訛（均詳原審卷第四三頁），堪信被告
    之前開自白具任意性且與事實相符。被告翻異前詞，辯稱購買戒毒嗎啡專用點滴
    讓趙益明戒毒一節，並無任何證據可資佐證，且趙益明有施用毒品前科，若有決
    心戒毒，並曾施打被告所提供戒毒點滴戒毒，其復於案發當日自行取用被告所有
    海洛因施打，豈非前功盡棄且辜負被告協助戒毒之美意？所辯與常情有違，顯係
    事後卸責之詞，委不足採。實則被告因日前曾遭數人打傷，復於案發當日遇見渠
    等在上開賓館附近徘徊，乃電告趙益明、石福壽、郭政軒等十人至該處助陣等情
    ，業據被告自承在卷（詳九十年九月三日第二次警訊筆錄），並於本院調查時供
    稱：「我找他們來助陣東西（指扣案毒品）放在桌上」等語（詳九十一年十月十
    六日訊問筆錄），核與證人郭政軒證述：「是因甲○○稱被打而叫我過去」；石
    福壽證稱：「因我朋友甲○○被人毆打，而前往右述地點幫朋友出氣，順意吸食
    」等語情節大致相符（均詳九十年九月三日警訊筆錄），參以警方當日所採被告
    、趙益明及石福壽尿液送驗結果，均有安非他命及嗎啡反應，已如前述，足認被
    告將扣案毒品海洛因及安非他命放置桌上，無償轉讓上開前來助陣之人施用無疑
    ，被告及證人等翻異前詞，辯係自行取用云云，無非事後迴護飾卸之詞，均不足
    採信。雖被告於本院調查時，聲請再次傳訊證人趙益明及石福壽，惟證人等歷於
    警訊、偵查及原審審理時均曾傳訊，此有各該警訊、偵查及原審筆錄在卷可參，
    本院認無再行傳訊調查必要，附此敘明。綜上所述，本件事證明確，被告犯行堪
    以認定。
四、核被告甲○○所為，係犯毒品危害防制條例第八條第一項轉讓第一級毒品罪。被
    告轉讓前持有海洛因之低度行為，應為其後轉讓之高度行為所吸收，不另論罪。
    又被告多次轉讓海洛因之犯行，時間緊接，方法相同，所犯構成要件亦復相同，
    顯係基於概括犯意反覆為之，為連續犯，應依刑法第五十六條規定論以一罪，並
    加重其刑。
五、原審以被告犯行明確，因予適用毒品危害防制條例第八條第一項、第十八條，刑
    法第十一條、第五十六條規定，並審酌被告非法轉讓足以導致精神障礙及生命危
    險之毒品，其犯罪之動機、目的、次數、及犯後之態度等一切情狀，量處有期徒
    刑一年六月，扣案海洛因二小包（驗餘淨重○‧七五公克），係被告供本案犯罪
    所用之物，依毒品危害防制條例第十八條第一項前段規定，不問屬於犯人與否，
    均沒收銷燬之。並敘明其餘扣案粉末一小包（淨重○‧五八公克），經鑑驗結果
    未發現毒品成分，安非他命一小包（含袋重二．二公克，公訴人誤載為一‧二公
    克）、安非他命殘渣三小包、吸食器一組、橡皮軟管一條、針筒三支（注射過）
    ，雖屬被告所有，然與本件轉讓第一級毒品海洛因犯行無涉，應由檢察官另行處
    理。本院經核原判決認事用法均無不當，量刑亦稱妥適，被告上訴意旨，仍執陳
    詞，空言否認犯罪，並指摘原判決量刑過重，顯無理由，應予駁回。
據上論斷，應依刑事訴訟法第三百六十八條判決如主文。
本案經檢察官廖椿堅到庭執行職務。
中    華    民    國      九十一      年      十一      月      十九    日
                                  臺灣高等法院臺南分院刑事第一庭
                                      審判長法官  茆    臺    雲
                                            法官  蔡    長  林
                                            法官  李    文    福
右正本證明與原本無異。
如不服本判決，應於判決送達後十日內向本院提出上訴狀，其未敘述理由者並應於提
出上訴狀後十日內向本院補提理由書（應附繕本)。
                                      法院書記官  李    良    倩
中    華    民    國      九十一      年      十一      月      二十    日
附錄本判決論罪科刑法條
毒品危害防制條例第八條：
轉讓第一級毒品者，處一年以上七年以下有期徒刑，得併科新臺幣一百萬元以下罰金
。
